# 回购限制性股票对已分红款如何账务处理-求陈版

提问人：liugangqd 时间：2015-05-14 10:26:34
公司实施限制性股票激励计划， 2014 年实施现金分红，因公司业绩未达股权激励条件及部分股权激励对象离职的原因，现金分红已不需支付激励对象，回购限制性股票时，对公司代激励对象收取的挂账应付股利（或其他应付款）的现金分红，应如何进行应会计处理？是在当期冲减管理费用—股权激励费吗？ 还是作为不需支付的款项计入当期营业外收入？

回答人：chenyiwei
限制性股票在解锁前属于金融负债，相应地，理论上与限制性股票相关的股利应计入费用（但在实务中几乎没有这样做的）。考虑到目前绝大部分企业对此类应付股利计提时都是作为利润分配，没有计入费用的现状（当然不代表这种做法是符合会计准则要求的），不建议将无需支付的这部分股利转回时计入损益处理，而是直接转回未分配利润。

提问人：liugangqd 时间：2015-05-16 18:56:03
编制所有者权益变动表时，应将该不需支付的分红款放入“未分配利润”列，“（三）利润分配下的 4 、其他”中吧？

回答人：chenyiwei
可以。